【裁判字號】    90,上訴,1061
【裁判日期】    900725
【裁判案由】    貪污治罪條例等
【裁判全文】
台灣高等法院刑事判決                            九十年度上訴字第一六一號
    上  訴  人  臺灣臺北地方法院檢察署檢察官
    上  訴  人
    即  被  告  甲○○
    選任辯護人  楊美玲
                洪麗珍
                程巧亞
右上訴人因被告違反貪污治罪條例等案件，不服台灣台北地方法院八十九年度訴字第
一四二六號中華民國九十年二月廿二日第一審判決（起訴案號：台灣台北地方法院檢
察署八十九年度偵字第一六七九四號），提起上訴，本院判決如左：
    主  文
上訴駁回。
    事  實
一、甲○○係臺灣北區郵政總局木柵郵局第七支局（該支局為一人郵局，下稱木柵第
    七支局）支局長，為依據法令從事公務之人員，於民國八十九年七月間，接獲詐
    欺集團「歐新泰投資股份有限公司」（下稱歐新泰公司，其詐欺集團成員另由檢
    察官以九十年度偵字第九四一五號偵查中）寄送之刮刮樂彩券及刊登得獎號碼之
    廣告宣傳單，因好奇心驅使而刮開彩券，竟信以為真，以為其已刮中貳獎，即將
    獲得新台幣（下同）五十萬元獎金，乃於同年月十八日以彩券上揭示之電話與該
    集團聯絡後，依該集團成員之指示以其自有資金七萬五千元匯入至所指定帳號作
    為中獎稅金後，仍未領得獎金，經再電話聯絡後，該集團成員稱須再匯入八萬元
    成為會員，始可領取；甲○○再信為真以其自有資金匯款後，該集團成員又稱所
    謂八萬元係指港幣，經討價還價後，甲○○再以其自有資金匯入十二萬元成為會
    員，該公司又誆稱若以現有獎金參加美國拉斯維加斯刮刮樂活動，可獲得更高之
    獎金，甲○○又信為真。次日（即八十九年七月十九日）「歐新泰公司」集團成
    員致電甲○○，稱已為其下注一百四十萬元，並已刮中美國拉斯維加斯刮刮樂，
    可得一千五百九十萬元獎金，惟需補足公司為其下注與已得獎金之差額九十萬元
    ，並給付公司回饋金一成即一百五十九萬元，再匯款一百五十萬元設定費，更可
    參加次日及下週二（二十五日）之大家樂抽獎活動，甲○○仍信為真，然因現金
    有限，身為公務員，竟利用其負責處理郵政儲匯業務，該支局又無其他郵政人員
    之機會，基於概括之犯意，意圖為自己不法之所有，明知實際上並未交付款項予
    郵局，不得操作入戶匯款之交易（交易代號為五五○一），在該支局內，連續以
    虛偽入戶匯款之方式（因每筆匯款上限為五十萬元，故分多筆匯出），將如附表
    （匯款時間、金額、匯入戶名及局號、帳號、冒用名義人，均詳如附表）所示編
    號一至十之有關匯款金額、匯入戶名及局號、帳號等資料輸入電腦，並鍵入匯出
    之不正指令，而登載於其職務上所掌之公文書即電磁紀錄內，同時將該不實之電
    磁紀錄傳回郵局電腦主機行使，而製作財產權之得喪變更紀錄，使匯入帳戶之所
    有人得隨時支配匯入之現金而取得財產，足以生損害於木柵第七支局及郵政總局
    對入戶匯款作業紀錄之正確性，當日下午甲○○仍未取得獎金，經電話聯絡後，
    該集團成員竟稱前開一百五十萬元設定費係指港幣，須再補差額四百五十萬元，
    甲○○雖覺有異，但已泥足深陷，仍在收到一紙「權益保證書」及迫切領取獎金
    之心態下，承前述意圖為自己不法所有之概括犯意，明知實際上並未交付款項予
    郵局，不得為入戶匯款之交易，連續利用其職務上有權操作入戶匯款交易之機會
    ，在該支局內，以前述方法，將如附表所示編號十一至十九之匯款資料輸入電腦
    ，並鍵入匯出之不正指令而登載於其職務上所掌之電磁紀錄內，同時將該不實之
    電磁紀錄傳回郵局電腦主機以行使，而製作財產權之得喪變更紀錄以取得財產，
    足以生損害於木柵第七支局及郵政總局對入戶匯款作業紀錄之正確性，前後總計
    登載不實並行使之電磁紀錄共十九筆，詐取金額達八百四十九萬元。迨當日下午
    近五時許，結帳時間將近，甲○○身為公務員，復承前登載不實之概括犯意，明
    知前述十九筆入戶匯款交易係其虛偽製作完成者，實際上並無收訖該八百四十九
    萬元現金入庫，且該十九筆入戶匯款交易每筆匯款金額均超過三十萬元，係依其
    主管身分授權交易完成者，而該支局為一人郵局，即依其職務於當日先後印製「
    特殊交易資料表（print special transaction data）」、「郵政儲金匯業局電
    子日誌」留存該支局供查核之用，並續印製「本局現金及票券日報」交由郵差帶
    回木柵郵局供報帳之用，然「歐新泰公司」集團成員始終未將中獎款項匯入其帳
    戶內，甲○○為避免遭人發覺其虛偽入戶匯款之行為，另基於概括之犯意，以佟
    敘安、陳淑容、陳美玉三人為匯款名義人，連續偽造「郵政國內匯款請購單」私
    文書共十一份（每份均一式兩聯，收執聯及存查聯各一，起訴書誤載為八紙），
    並將該匯款請購單之存查聯，連同前述其藉由電腦印製，而登載於其職務上所掌
    之公文書即「特殊交易資料表（print special transaction data）」、「郵政
    儲金匯業局電子日誌」，均提出於木柵第七支局行使以供查核之用，並將前述其
    藉由電腦印製，而登載於其職務上所掌之公文書即「本局現金及票券日報」，續
    交由郵差帶回木柵郵局以供報帳之用，均足以生損害於佟敘安、陳淑容、陳美玉
    及木柵第七支局、郵政總局對於郵政儲匯業務管理之正確性。嗣甲○○於當日下
    班後，愈想愈覺不妥，始發覺受騙，即於當天晚上十時許，告知其現任職郵政總
    局臺北視察段視察員之前同事乙○○上情，並隨即於翌日（即八十九年七月二十
    日）上午先行將前開「歐新泰公司」集團成員指定之帳戶存款共二百九十四萬零
    七百元凍結，復籌款補足其詐取金額之不足差額後，於該日下午四時二十分許，
    在犯罪未發覺前，前往法務部調查局臺北市調查處自首犯罪，並於原審審理時提
    出其偽造之郵政國內匯款請購單收執聯正本十一紙扣案，且接受裁判。
三、案經法務部調查局臺北市調查處報請臺灣臺北地方法院檢察署檢察官偵查起訴。
    理  由
一、訊據上訴人即被告甲○○辯稱：原審判太重，伊並沒有貪污取財或為自己所有而
    詐騙郵局金錢的意圖。伊是直接在帳面上匯出虛擬款項，實際上並沒有確實的款
    項匯出，且伊在自知被騙後的當天晚上就籌款償還虧空並向法務部調查局自首。
    伊共被騙約五百五十五萬元云云。
二、經查：右揭犯罪事實，迭據被告甲○○於調查局訊問、檢察官偵訊、原審及本院
    審理時坦白承認（見偵查卷第四至九頁、第三十四至三十八頁、第七十六、七十
    七頁，原審卷第十八至二十頁、第五十一至五十五頁、第八十四至八十八頁，本
    院卷第三十一、三十二頁、第四十五頁、第一００頁、第一一一至一二０頁），
    核與證人乙○○於調查局訊問時證述情節（見偵卷第五十一頁至第五十五頁）相
    符，並有詐欺集團「歐新泰公司」名義寄送之刮刮樂彩券及刊登得獎號碼之廣告
    宣傳單（見偵卷第十頁至第十四頁）、傳真之擔保證明書及權益保證書（見偵卷
    第十六頁及第二十五頁）、特殊交易資料表（print special transaction data
    ，見偵卷第三十九頁）、郵政儲金匯業局電子日誌（見偵卷第九十三頁至第九十
    七頁）、本局現金及票券日報（見偵卷第六十七頁）、郵政國內匯款請購單影本
    十三紙（見偵卷第十五頁、第十七頁至第二十四頁及第二十六頁至第二十九頁）
    及台灣北區郵政管理局政風室八十九年七月二十五日第八九七一０四二號函（見
    偵卷第六十三頁至第六十六頁）附卷可稽，復有被告於原審八十九年十二月十四
    日庭訊時提出之郵政國內匯款請購單收執聯正本十一紙在卷（外放證件存置袋）
    ，被告甲○○自白核與事實相符。本件事證明確，被告甲○○犯行已堪認定。
三、按以電子磁性或其他無法以人之知覺直接認識之方式所製成之紀錄，而供電腦處
    理之用，可藉機器或電腦之處理所顯示之影像或符號，足以為表示其用意之證明
    之電磁紀錄，關於刑法偽造文書章及其他各章之罪，以文書論，為刑法第二百二
    十條第二項及第三項所明定。被告甲○○為臺灣北區郵政總局木柵郵局第七支局
    支局長，為依據法令從事公務之人員，該支局為一人郵局，並無其他郵政人員，
    所有入戶匯款、印製特殊交易資料表（print special transaction data）、郵
    政儲金匯業局電子日誌、本局現金及票券日報等郵政業務均由被告處理，其依職
    務即有按客戶填寫之匯款請購單，將匯款金額、匯入戶名及局號、帳號等匯款資
    料輸入電腦，並鍵入匯出指令而登載於其職務上所掌之公文書即電磁紀錄內，同
    時將該電磁紀錄傳回郵局電腦主機以完成匯款，並於每日關帳前，印製供查核用
    之「特殊交易資料表（print special transaction data）」、「郵政儲金匯業
    局電子日誌」、供報帳用之「本局現金及票券日報」等公文書，分別提出供查核
    或報帳以行使之權限。故被告身為公務員，利用其職務上有權操作入戶匯款交易
    之機會，輸入不實匯款交易之電磁紀錄並完成匯款，製作財產權之得喪變更紀錄
    而取得財產，足以生損害於匯款支局及郵政總局對入戶匯款作業紀錄之正確性，
    再將此不實事項，印製成各種供查核或報帳用之報表，提出於各存查單位以行使
    ，又偽造供查帳及憑證用之匯款請購單，提出於存查支局供查核而行使，足以生
    損害於匯款名義人及郵政總局對於郵政儲匯業務管理之正確性。核被告甲○○其
    所為，係犯貪污治罪條例第五條第一項第二款之利用職務上機會詐取財物罪、刑
    法第三百三十九條之三之詐欺取財罪、同法第二百十六條、第二百十三條、第二
    百二十條第二項之行使準公文書登載不實罪、同法第二百十六條、第二百十三條
    之行使公文書登載不實罪（起訴書誤載為行使業務上登載不實罪）及同法第二百
    十六條、第二百十條之行使偽造私文書罪。公訴意旨認被告甲○○並有偽造佟敘
    安、陳美玉及陳淑容等人署押之犯行，然於郵政國內匯款請購單匯款人姓名欄填
    寫匯款人姓名，與在提款單儲戶姓名欄填寫儲戶姓名，僅在識別匯款人為何人，
    以便郵政人員辨認該筆匯款係何人所匯，縱未填寫，郵政人員仍得執以完成匯款
    作業，填寫姓名並非用以表示匯款人本人簽名之意思，是未經匯款人本人授權而
    填寫其姓名，尚不生偽造署押問題（最高法院著有七十年台上字第二四八○號判
    例參照），因公訴人認此為被告偽造私文書之部分行為，爰不另為無罪之諭知，
    合先敘明。又被告登載不實事項於職務上所掌之（準）公文書及偽造文書後，均
    復持以行使，其登載不實及偽造之低度行為各為行使之高度行為吸收，均不另論
    罪。又其先後多次利用職務上機會詐取財物、詐欺取財罪、行使（準）公文書登
    載不實、行使偽造私文書之犯行，均時間緊接，罪名與構成要件相同，顯係基於
    概括犯意而為，各應依連續犯規定以一罪論，並均加重其刑。而其所犯之利用職
    務上機會詐取財物、詐欺取財及行使準公文書登載不實三罪間，係以一行為（僅
    有一鍵入匯出指令之行為，後續係透過電腦程式運作而傳送指令至郵局電腦主機
    以完成匯款之財產權得喪變更）觸犯數罪名之想像競合犯，所犯之利用職務上機
    會詐取財物、詐欺取財及行使公文書登載不實三罪間，有方法結果之牽連關係，
    應依刑法第五十五條規定，從一重之利用職務上機會詐取財物罪處斷。又其所犯
    利用職務上機會詐取財物與行使偽造私文書罪間，有方法結果之牽連關係，應依
    刑法第五十五條之規定，從一較重之利用職務上機會詐取財物罪處斷。
四、又被告於犯罪未發覺前，自首並接受裁判，並已將詐取之財物歸還木柵郵局，此
    有匯款單及繳款資料二紙（見偵卷第七十頁及第七十一頁，其餘二百九十四萬零
    七百元業經郵局止付）附卷可參，依貪污治罪條例第八條第一項前段規定，可減
    輕或免除其刑，被告詐欺之金額甚多，本院認以減輕其刑為宜，因該法條同時有
    免除其刑之規定，可減輕至三分之二。再被告任職郵局多年，犯罪後於短時間內
    即能向同事借得款項償還，足認其同事乙○○、蔡燕惠、胡菊英等人於調查局訊
    問時（見偵查卷第五十二頁反面、第五十三頁反面、第五十五頁反面），證述被
    告本案發生前奉公守法、為人誠懇、與同事相處融洽、獨自照顧八十餘歲之父親
    等語，所言非虛，又被告所詐得錢財，確係匯款至「歐新泰公司」集團成員指定
    之帳戶內，有前述刮刮樂彩券、刊登得獎號碼之廣告宣傳單、擔保證明書、權益
    保證書及郵政儲金匯業局電子日誌、特殊交易資料表（print special transact
    ion data）、本局現金及票券日報、郵政國內匯款請購單等在卷可稽，並參酌被
    告於原審及本院審理時提出之木柵郵局考成通知書（見原審卷第四十一至四十五
    頁，本院卷第一六四至一八一頁），記載被告自七十二年起至八十九年，每年考
    績均在八十八分以上，且參證人乙○○所稱：「被告在郵局服務已經很久，是第
    一次發生金額短少的情形。：：：（問：被告將款項匯出後，是否相信對方會把
    所得的獎金匯給他？）她個人還是認為對方會把錢匯給她。（問：你告知被告受
    騙時，被告當時的態度如何？）她就馬上有要籌錢償還的意思，並有同事在當晚
    就匯款三百多萬元借她。（問：你在與被告的會談中，被告是否有說過她把錢匯
    給對方有何意思？）被告在把錢匯給對方後，被告曾在短時間內在存摺上補登記
    約有壹百多次的紀錄，表示被告當時的心理非常的緊張，希望對方能有錢匯給她
    。（問：被告是否有主動表示要把錢償還郵局的意思？）有，她有向同事借款三
    百多萬元，並有把股票賣出後償還。她實際的損失金額為新台幣五百多萬元，因
    為我們在知情後，有幫她把未支付的兩百九十幾萬元停止支付。（問：
    甲○○的行政方面如何處理？）我們先以人評會把被告調職為非主管職務，之後
    依照銓敘部的公文辦理退休。」（見本院卷第四十三、四十四頁），被告於八十
    九年七月十九日一日之內不斷補登存摺高達一百一十次，有郵政儲金匯業局電子
    日誌影本五紙在卷可證（見本院卷第一三二至一三六頁），足見其所辯此次係遭
    詐騙集團蒙蔽，一時失察，誤觸法網等情可信，衡其犯罪之情狀，尚非不可憫恕
    ，因認情輕法重，爰再依刑法第五十九條規定遞減輕其刑。
五、原審以被告甲○○罪證明確，適用貪污治罪條例第二條前段、第五條第一項第二
    款、第八條第一項前段、第十七條，刑法第十一條前段、第五十六條、第二百十
    六條、第二百十三條、第二百二十條第二項、第二百十條、第三百三十九條之三
    、第五十五條、第五十九條、第三十七條第二項、第七十四條第一款、第三十八
    條第一項第二款，並審酌被告甲○○犯罪之動機單純、目的、犯罪時所受之刺激
    、犯罪之手段、犯人之生活狀況、品行、智識程度、犯罪後次日即將所得財物全
    數歸還，並自首坦承犯行之態度等一切情狀，量處有期徒刑壹年陸月。又以被告
    甲○○犯貪污治罪條例之罪，受有期徒刑以上刑之宣告，依同條例第十七條及刑
    法第三十七條第二項之規定，併予宣告褫奪公權二年。末以被告前未曾受有期徒
    刑以上刑之宣告，有本院被告全國前案紀錄表附卷可稽（見本院卷第二十四頁）
    ，其因一時貪念圖便致罹刑章，經此刑之教訓，當知所警惕，而無再犯之虞，原
    審認前開對其宣告之刑，以暫不執行為適當，爰併宣告緩刑四年，以啟自新。另
    被告甲○○於原審提出之郵政國內匯款請購單收執聯正本十一紙（見外放證件存
    置袋），係其偽造之私文書，為被告甲○○所有並供其犯罪所用之物，爰依法沒
    收之。至被告甲○○詐取所得財物八百四十九萬元，其中二百九十四萬零七百元
    業經郵局止付，其餘五百五十四萬九千三百元業經歸還郵局，均已非被告甲○○
    所有，毋庸諭知沒收或追繳；又被告甲○○所為入戶匯款交易之電磁紀錄、特殊
    交易資料表（print special transaction data）、郵政儲金匯業局電子日誌、
    本局現金及票券日報等，雖為被告甲○○不實登載之公文書，郵政國內匯款請購
    單存查聯十一紙，為被告甲○○偽造之私文書，然此均經被告甲○○持之向郵局
    行使，均已非被告甲○○所有，毋庸諭知沒收，予以說明。認事用法並無不合，
    量刑亦屬適當，被告甲○○上訴認原判決過重，檢察官上訴意旨指摘原判決量刑
    及緩刑宣告不當，為無理由，均應予駁回。
據上論斷，應依刑事訴訟法第三百六十八條，判決如主文。
本案經檢察官呂丁旺到庭執行職務。
中      華      民      國    九十      年      七      月    二十五    日
                              台灣高等法院刑事第廿四庭
                                  審判長法  官  陳  貽  男
                                        法  官  陳  憲  裕
                                        法  官  王  炳  梁
右正本證明與原本無異。
如不服本判決應於收受送達後十日內向本院提出上訴書狀，其未敘述上訴之理由者並
得於提起上訴後十日內向本院補提理由書（均須按他造當事人之人數附繕本）。
                                        書記官  潘  大  鵬
中      華      民      國    九十      年      七      月    二十五    日
附錄本案論罪科刑法條全文
貪污治罪條例第二條
依據法令從事公務之人員，犯本條例之罪者，依本條例處斷；其受公務機關委託承辦
公務之人，犯本條例之罪者，亦同。
貪污治罪條例第五條
有左列行為之一者，處七年以上有期徒刑，得併科六千萬元以下罰金：
一、意圖得利，擅提或截留公款，或違背法令收募稅捐或公債者。
二、利用職務上之機會，詐取財物者。
三、對於職務上行為，要求期約或收受賄賂，或其他不正利益者。
前項第一款及第二款之未遂犯罰之。
貪污治罪條例第十七條
犯本案條例之罪，宣告有期徒刑以上之刑者，並宣告褫奪公權。
刑法第二百十條
偽造、變造私文書，足以生損害於公眾或他人者，處五年以下有期徒刑。
刑法第二百十三條
公務員明知為不實之事項，而登載於職務上所掌之公文書，足以損害於公眾或他人者
，處一年以上七年以下有期徒刑。
刑法第二百十六條
行使第二百十條至第二百十五條之文書者，依偽造、變造文書或登載不實事項或使登
載不實事項之規定處斷。
刑法第二百二十條
在紙上或物品上之文字、符號、圖畫、照像，依習慣或特約，足以為表示其用意之證
明者，關於本章及本章以外各罪，以文書論。
錄音、錄影或電磁紀錄，藉機器或電腦之處理所顯示之聲音、影像或符號，足以為表
示其用意之證明者，亦同。
稱電磁紀錄，指以電子磁性或其他無法以人之知覺直接認識之方式所製成之紀錄，而
供電腦處理之用者。
第三百三十九條之三
意圖為自己或第三人不法之所有，以不正方法將虛偽資料或不正指令輸入電腦或其相
關設備，製作財產權之得喪、變更紀錄，而取得他人財產者，處七年以下有期徒刑。
以前項方法得財產上不法之利益或使第三人得之者，亦同。
附表：（均為八十九年七月十九日）
┌──┬─────────┬─────┬──────────┬─────┐
│編號│匯款時間          │匯款金額  │匯入戶名及局號、帳號│冒用名義人│
├──┼─────────┼─────┼──────────┼─────┤
│一  │九時三十分二十三秒│五十萬元  │張璧峰              │          │
│    │                  │          │局號：0000000│          │
│    │                  │          │帳號：0000000│          │
├──┼─────────┼─────┼──────────┼─────┤
│二  │九時三十分五十五秒│四十萬元  │張璧峰              │          │
│    │                  │          │局號：0000000│          │
│    │                  │          │帳號：0000000│          │
├──┼─────────┼─────┼──────────┼─────┤
│三  │十時五十二分五十八│四十萬元  │林育如              │佟敘安    │
│    │秒                │          │局號：0000000│          │
│    │                  │          │帳號：0000000│          │
├──┼─────────┼─────┼──────────┼─────┤
│四  │十時五十三分三十五│四十萬元  │林育如              │佟敘安    │
│    │秒                │          │局號：0000000│          │
│    │                  │          │帳號：0000000│          │
├──┼─────────┼─────┼──────────┼─────┤
│五  │十時五十四分二十七│四十萬元  │白玉慧              │陳淑容    │
│    │秒                │          │局號：0000000│          │
│    │                  │          │帳號：0000000│          │
├──┼─────────┼─────┼──────────┼─────┤
│六  │十時五十五分八秒  │三十九萬元│白玉慧              │陳淑容    │
│    │                  │          │局號：0000000│          │
│    │                  │          │帳號：0000000│          │
├──┼─────────┼─────┼──────────┼─────┤
│七  │十二時五十九分一秒│三十五萬元│李惠茹              │陳淑容    │
│    │                  │          │局號：0000000│          │
│    │                  │          │帳號：0000000│          │
├──┼─────────┼─────┼──────────┼─────┤
│八  │十二時五十九分三十│三十五萬元│李惠茹              │陳淑容    │
│    │七秒              │          │局號：0000000│          │
│    │                  │          │帳號：0000000│          │
├──┼─────────┼─────┼──────────┼─────┤
│九  │十三時○分十九秒  │四十萬元  │薛安鴻              │佟敘安    │
│  │                  │          │局號：0000000│          │
│    │                  │          │帳號：0000000│          │
├──┼─────────┼─────┼──────────┼─────┤
│十  │十三時○分五十一秒│四十萬元  │薛安鴻              │佟敘安    │
│    │                  │          │局號：0000000│          │
│    │                  │          │帳號：0000000│          │
├──┼─────────┼─────┼──────────┼─────┤
│十一│十五時五分五十五秒│五十萬元  │徐泊筠              │佟敘安    │
│    │                  │          │局號：0000000│          │
│    │                  │          │帳號：0000000│          │
├──┼─────────┼─────┼──────────┼─────┤
│十二│十五時六分二十三秒│五十萬元  │徐泊筠              │佟敘安    │
│    │                  │          │局號：0000000│          │
│    │                  │          │帳號：0000000│          │
├──┼─────────┼─────┼──────────┼─────┤
│十三│十五時六分五十四秒│五十萬元  │徐泊筠              │佟敘安    │
│    │                  │          │局號：0000000│          │
│    │                  │          │帳號：0000000│          │
├──┼─────────┼─────┼──────────┼─────┤
│十四│十五時七分四十秒  │五十萬元  │吳靜玲              │佟敘安    │
│    │                  │          │局號：0000000│          │
│    │                  │          │帳號：0000000│          │
├──┼─────────┼─────┼──────────┼─────┤
│十五│十五時八分二十六秒│五十萬元  │吳靜玲              │佟敘安    │
│    │                  │          │局號：0000000│          │
│    │                  │          │帳號：0000000│          │
├──┼─────────┼─────┼──────────┼─────┤
│十六│十五時八分四十九秒│五十萬元  │吳靜玲              │佟敘安    │
│    │                  │          │局號：0000000│          │
│    │                  │          │帳號：0000000│          │
├──┼─────────┼─────┼──────────┼─────┤
│十七│十五時九分二十五秒│五十萬元  │白玉慧              │陳美玉    │
│    │                  │          │局號：0000000│          │
│    │                  │          │帳號：0000000│          │
├──┼─────────┼─────┼──────────┼─────┤
│十八│十五時十分十秒    │五十萬元  │林淑君              │陳美玉    │
│    │                  │          │局號：0000000│          │
│    │                  │          │帳號：0000000│          │
├──┼─────────┼─────┼──────────┼─────┤
│十九│十五時十分四十四秒│五十萬元  │周維芸              │陳美玉    │
│    │                  │  │局號：0000000│          │
│    │                  │          │帳號：0000000│          │
└──┴─────────┴─────┴──────────┴─────┘


司法院資訊處製作；財團法人民間司法改革基金會備份。
